# Nelson Moreno Cabañas.

Estudiante Ingeniería Civil Matemática

### Perfil

Entusiasta de las matemáticas, tengo más de 2 años de experiencia enseñando tópicos de matemática en la Universidad y estoy actualmente interesado en continuar reforzando mis conocimientos en aplicaciones de Machine Learning y resultados teóricos.

# Experiencia Laboral

# Practicante Data Analyst en Deloitte Chile, Santiago

Diciembre 2019 — Febrero 2020

### Sector Riesgo Crediticio.

Calcular el riesgo esperado de la cartera de crédito de un cliente a partir de indicadores financieros y su base histórica de pagos. Procesamiento de datos en R Studio y SQL, lectura de trabajos recientes en el área e implementación.

### Ejecutivo de Estudios en Redes Beauchef, Santiago

Agosto 2020 — Actual

**Organización Estudiantil** que sirve de apoyo a estudiantes para dar su salto al mundo laboral, preparando encuentros y charlas con empresas. Encargados de la realización de la Feria Laboral FCFM.

A cargo de generar estadísticas que sirvan de soporte a las acciones que se tomen en Redes Beauchef. Procesamiento de bases de datos y entrega de reportes.

# Educación

## Ingeniería Civil Matemática, Universidad de Chile, Santiago

Marzo 2017 — Actual

Licenciado en Ciencias de la Ingeniería, mención matemática.

# Cursos Dictados

### Probabilidades y Estadística

Marzo 2020 — Actual

Profesor Asistente, clases cada semana a estudiantes de tercer año de Ingeniería

#### **Ecuaciones Diferenciales Ordinarias**

Marzo 2019 — Diciembre 2019

Profesor Asistente, clases cada semana a estudiantes de segundo año de Ingeniería

# Cálculo Diferencial e Integral

Agosto 2019 — Diciembre 2019

Profesor Asistente, clases cada semana a estudiantes de segundo año de Ingeniería

### Reconocimientos

#### **Alumno Destacado**

Marzo 2017 — Actual

Reconocimiento de la Universidad de Chile a estudiantes que obtienen un promedio ponderado destacado año a año. Actualmente 4º puesto de la generación.

### Campeonato Escolar de Matemáticas (CMAT)

Marzo 2013 — Noviembre 2016

http://www.cmat.cl/

4º lugar en 2013, 3º lugar en 2015, 2º lugar en 2016

#### **Detalles**

Las Abelias 2627, Puente Alto, Santiago, 8150000, Chile +56 997200464

nelson.moreno.cabanas@gmail.c om

Fecha de Nacimiento

12 de Noviembre 1998

#### Links

LinkedIn

#### Habilidades Técnicas

Python 3, Machine Learning

Java, R, SQL

HTML

Microsoft Office

#### Lenguajes

Español Nativo

Inglés B2 TOEFL ITP

#### **Hobbies**

Programar, Gaming y practicar calistenia.